臺灣屏東地方法院民事裁定
111年度潮補字第867號
原      告  林松錦  
訴訟代理人  陳怡融律師
被      告  蔡媁如  
上列當事人間請求返還租賃房屋等事件，本院裁定如下：
    主  文
原告應於本裁定送達後五日內，補繳第一審裁判費新臺幣3,970
元，逾期未補正，即駁回其訴。
    理  由
一、按訴訟標的之價額，由法院核定。核定訴訟標的之價額，以
    起訴時之交易價額為準；無交易價額者，以原告就訴訟標的
    所有之利益為準。以一訴主張數項標的者，其價額合併計算
    之。但所主張之數項標的互相競合或應為選擇者，其訴訟標
    的價額，應依其中價額最高者定之。以一訴附帶請求其孳息
    、損害賠償、違約金或費用者，不併算其價額。民事訴訟法
    第77條之1第1項、第2項、第77條之2分別定有明文。又按以
    租賃關係已經終止為原因，請求返還土地或遷讓房屋之訴，
    係以租賃物返還請求權為訴訟標的，非以租賃權為訴訟標的
    ，其訴訟標的價額應以起訴時土地或房屋之交易價額為準；
    無交易價額者，以原告就訴訟標的所有之利益為準（最高法
    院107年台抗字第117號裁定意旨參照）。而出租人依民法第
    455條前段規定租約終止後之租賃物返還請求權及民法第767
    條第1項規定，請求返還租賃物，與其依約定之租金請求權
    ，二者訴訟標的並不相同，且非同時存在，自無主從關係，
    該租金請求尚非返還租賃物之附帶請求，應與返還租賃物之
    訴訟標的合併計算其價額（最高法院107年度台抗字第897號
    裁定意旨參照）。
二、本件原告起訴未據繳納裁判費。查原告訴之聲明關於請求被
    告應將坐落屏東縣○○鄉○○路0000號房屋（下稱系爭房屋）騰
    空遷讓返還原告，經核系爭房屋課稅現值為新臺幣（下同）
    347,800元，有屏東縣政府財稅局潮州分局函附之系爭房屋
    課稅明細表可稽，而訴之聲明關於請求被告給付租金32,000
    元部分，非屬返還系爭房屋之附帶請求，然訴之聲明關於請
    求被告給付自民國111年10月11日起至遷讓房屋之日止，按
    月給付相當於租金之不當得利部分，則屬一訴附帶請求，故
    依上開說明，本件訴訟標的價額應合併以系爭房屋起訴時之
    價額併算積欠之租金而定之，且不併算相當於租金之不當得
    利部分之價額。準此，本件訴訟標的價額核定為367,800元
    （計算式：347,800+20,000＝367,800），應徵第一審裁判費
    3,970元。茲依民事訴訟法第436條第2項、第249條第1項但
    書之規定，限原告於收受本裁定送達5日內補繳，逾期不繳
    ，即駁回其訴，特此裁定
中　　華　　民　　國　　111 　年　　10　　月　　20　　日
                    潮州簡易庭   法　官 吳思怡
以上正本係照原本作成。 
本件訴訟標的價額核定部分得抗告，餘不得抗告
中　　華　　民　　國　　111 　年　　10　　月　　20　　日

                                  書記官　蔡進吉